臺灣臺南地方法院刑事判決　　　　　　　　　　　　　九十三年度易緝字第七三號
　　公　訴　人　臺灣臺南地方法院檢察署檢察官
　　被　　　告　丙○○
右列被告因竊盜案件，經檢察官提起公訴（九十二年度偵字第一一一二０號、第一０
六九八號），被告於本院調查時，為有罪之陳述，經本院裁定以簡式審判程序審理，
並判決如左：
    主  文
丙○○連續竊盜，累犯，處有期徒刑壹年。
扣案鑰匙壹支沒收之。
    事  實
一、丙○○前因妨害兵役案件，經台灣台南地方法院於民國九十一年八月五日以九十
    一年易字第五六七號判處有期徒刑三月，嗣於九十二年三月十九日執行完畢。丙○○於九十二年五月間任職於丁○○所經營位在台南縣永康市○○○路四十三號
    之巧巧小吃部，竟基於意圖為自己不法所有之概括犯意，明知該小吃部店內冷氣
    機八台、電視機一台、辦公桌一張、辦公椅二張等器具均為丁○○所有，竟於九
    十二年五月三十日下午，趁丁○○因故外出不在店內之際，向不知情之孫文義誆
    稱巧巧小吃部為其所經營，店內器具均為其所有，然因受ＳＡＲＳ疫情影響無法
    營業，欲以新台幣（下同）七千一百元之代價將店內上開生財器具販售予孫文義
    。孫文義不疑有他乃當場交訖現金，並依約接續於同日下午一時許、三時許，駕
    駛小貨車至上址分二次載運上述器具至其所經營位在台南市○區○○路四七七號
    源鑫二手貨商店。丙○○以此方式，利用不知情之孫文義，接續竊取丁○○所有
    之前開器具。丙○○復於同年六月二日，以相同之手法，復向孫文義佯稱欲再售
    出小吃部店內之沙發一套，孫文義乃依約於同日下午三時二十分許前往載運，適
    孫文義將沙發搬至小貨車上欲離去之際，因觸動該小吃店內之保全系統，保全員
    楊家賓據報前往處理將孫文義當場攔下，並向亦在現場之丙○○詢問。丙○○遂
    出示身分證件向楊家賓謊稱其為巧巧小吃部之員工，因要遷址營業所以載走沙發
    ，楊家賓為確認是否屬實，乃通知負責人丁○○，丙○○見事機敗露，藉故脫逃
    而未能得逞。
二、丙○○復承前開不法所有之竊盜概括犯意，復於九十二年十月二日晚上十時三十
    分許，在台南縣永康市○○路八九一巷一五三弄三號前，徒手掀開戊○○停放在
    該處車牌號碼ＯＲＪ—四六一號重型機車之置物箱後，竊取戊○○所有，並放於
    置物箱內之皮夾一只（內含戊○○所有之身分證、重型機車駕照等物），得手後
    旋即離去。丙○○再於九十二年十月六日晚上八時四十分許，在台南市○區○○
    路二段長榮中學大門旁，以其所有之機車鑰匙一支，竊取甲○○所有停放在該處
    車牌號碼ＭＶＴ—九八○號之重型機車一輛，得手後供己騎用。嗣於九十二年十
    月十日下午三時許，丙○○騎乘前開竊得機車，行經台南市○區○○路、崇學路
    口時，為警臨檢查獲，並在其身上扣得戊○○所有之身分證、重型機車駕照及其
    所有，且供竊盜所用之鑰匙一支，並循線查獲上情。
二、案經台南縣警察局歸仁分局、臺南市警察局第一分局報告台灣台南地方法院檢察
    署檢察官偵查起訴。
    理  由
一、右揭犯罪事實業據被告丙○○於本院審理時供承不諱，核與被害人丁○○、戊○○、甲○○於警訊中所述被竊情節；證人楊家賓於警訊中所述發現被告竊盜過程
    ，及證人孫文義於警訊中敘述受被告指示購買前揭器材情狀相符，並有被告竊盜
    被害人甲○○前開機車所用之鑰匙一支扣案可稽，被告於本院審理時之自白與事
    實相符，應堪採信。被告犯行明確，堪已認定，應依法論科。
二、核被告所為係犯刑法第三百二十條第一項之竊盜罪。被告利用不知情之證人孫文
    義竊盜被害人丁○○前揭冷氣機等器具，為間接正犯。被告本於一竊盜故意，於
    九十二年五月三十一日接續利用證人孫文義竊盜被害人丁○○所有之冷氣機八台
    、電視機一台、辦公桌一張、辦公椅二張等器具，為接續犯。被告前後四次犯行
    ，時間緊接，方法相同，觸犯構成要件相同之罪名，顯係基於概括犯意為之，應
    依刑法第五十六條之規定擇其情節較重之竊盜被害人甲○○之機車部分犯行論以
    一罪，並依法加重其刑。被告前因妨害兵役案件，經台灣台南地方法院以九十一
    年易字第五六七號判處有期徒刑三月，嗣於九十二年三月十九日執行完畢等情，
    有台灣高等法院被告全國前案紀錄表一份在卷可稽。被告於有期徒刑執行完畢後
    ，五年內再犯本件法定刑有期徒刑以上之罪，為累犯，應依刑法第四十七條之規
    定，遞加重其刑。爰審酌被告犯罪動機、手段、所得、目的、犯罪後於本院審理
    時坦承犯行，並表示願接受有期徒刑一年至二年間之刑責之態度等一切情狀，量
    處如主文所示之刑，以資懲儆。扣案之鑰匙一支，為被告所有，且供其竊盜被害
    人甲○○前開機車所用之物，業據其於本院調查時供明在卷，爰依刑法第三十八
    條第一項第二款之規定沒收之。
據上論斷，應依刑事訴訟法第二百七十三條之一第一項、第二百九十九條第一項前段
，刑法第五十六條、第三百二十條第一項、第四十七條、第三十八條第一項第二款，
罰金罰鍰提高標準條例第一條前段，判決如主文。
本案經檢察官乙○○到庭執行職務
中      華      民      國    九十三      年      九    月     一     日
                                    法  官   卓穎毓
右正本證明與原本無異。
如不服本判決，應於判決送達後十日內向本院提出上訴狀( 應附繕本 )。
                                    書記官   秦建華
中      華      民      國      九十三      年      九    月     一     日
附錄法條：
中華民國刑法第三百二十條
意圖為自己或第三人不法之所有，而竊取他人之動產者，為竊盜罪，處五年以下有期
徒刑、拘役或五百元以下罰金。
意圖為自己或第三人不法之利益，而竊佔他人之不動產者，依前項之規定處斷。
前二項之未遂犯罰之。
